Nicolas Baran



Informations personnelles



Nicolas Baran



nicolas.j.baran@gmail.com



+33679273471



70 rue de Truffaut 75017 Paris



4 décembre 1989



github.com/ncls-brn

Langages

Python

Golang

Javascript / React

HTML/CSS

Git

Qualités

- Adaptabilité
- Rigueur
- Curiosité
- Esprit d'équipe

Centres d'intérêt

- Sports
- Cinéma
- Cuisine
- Sport

À propos de moi

Après avoir travaillé 10 ans en tant que Sous-Officier au sein de l'Armée de Terre, j'effectue aujourd'hui une reconversion dans le développement web, un secteur dont j'ai découvert la richesse des métiers (créativité, travail en équipe, résolution de problème, etc.) ainsi que l'impact majeur tant sur les entreprises que la société au sens large. Autonome, curieux, à l'écoute et avec l'esprit d'équipe, je cherche à intégrer une entreprise pour développer et approfondir mes connaissances tout en mettant mes acquis au service du collectif pour la réussite de vos projets.

Formation

Titre professionnel de "Concepteur et développeur d'applications" (En cours)

de juin 2022 à mars 2024

Ada Tech School, Paris

Formation Spécifique de Premier Niveau

de mars 2018 à juin 2018

Ecole du Génie, Angers

Formation Générale de Premier Niveau

de avr. 2017 à juil. 2017

Ecole Nationale des Sous-Officiers d'Active, Saint-Maixant l'école

Expérience professionnelle

Testeur QA (alternance)

de févr. 2023 à mars 2024

Withings, Issy-les-Moulineaux

En charge de la validation et de la stabilité de l'application de santé Withings, je suis notamment responsable de la recherche de bugs et de la réalisation de tests de non-régression sur les plateformes iOS/Android

Apprenant software development

de juin 2022 à mars 2024

Ada Tech School, Paris

Participation à des projets dans des domaines, équipes et langages différents (Javascript, Python,Git) me conférant une grande adaptabilité.

Experimentation par la pratique de nombreux outils et gestes quotidiens de développeur (versioning, tests, outils de gestion de projet) mais également de plusieurs modes de fonctionnement (revues de code, pair-programming, rétrospectives, etc.)

Chef du service technique

de mai 2021 à mai 2022

Armée de terre, Angers

Compagnie Génie combat au 6éme Régiment du Génie

Chef de groupe

de août 2019 à mai 2021

Armée de terre, Angers

Compagnie Génie combat au 6éme Régiment du Génie

Déplacement en Amérique du sud (Guyane Française)

Chef de groupe

de août 2017 à août 2019

Armée de terre, Castelsarrasin

Compagnie Génie combat au 31éme Régiment du Génie

Déplacement en Amérique du sud (Guyane Française)

Déplacement au Moyen-Orient (Emirats arabes unis, Liban)

Projets

E-commerce - React/NodeJS/Javascript

Projet avec interactions Front-end/Back-end pour la création d'un site de vente de meubles

Data visualisation - HTML/CSS, JavaScript, API

Projet Front-End permettant grâce aux APIs l'affichage sur une carte de la position en temps réel de la station internationale ainsi que des photos de la NASA

MovieMatch - React/NodeJS/MySQL

Projet (interactions Front-end/Back-end/Base de données) de fin d'études permettant de faire correspondre des films entre utilisateurs et d'interagir avec un CRUD.